【裁判字號】    89,秩抗,4
【裁判日期】    890508
【裁判案由】    違反社會秩序維護法
【裁判全文】
臺灣士林地方法院普通庭裁定                          八十九年度秩抗字第四號
    移送機關  臺北市政府警察局士林分局
    抗告人即  甲○○
    被移
右抗告人因違反社會秩序維護法案件，不服本院士林簡易庭於中華民國八十八年十一
月九日所為第一審裁定（八十八年度士秩字第三一一號），提起抗告，本院普通庭為
第二審裁定如左：
    主  文
抗告駁回。
    事實及證據理由
一、被移送人甲○○未向警察機關辦理執業登記，領取營業小客車駕駛人執業登記證
    ，竟於民國八十八年十月二十八日下午六時許，在臺北市○○區○○路、福華路
    口，為規避警察檢查而冒用王春盛所有之營業小客車駕駛人執業登記證（證號：
    一四四五八一號），置於其所駕駛之ＢＺ—一四九號營業小客車上使用，為警當
    場查獲。
二、訊據被移送人甲○○固不否認未辦理執業登記證即駕駛營業小客車之事實，惟辯
    稱：其業已報考執業登記證，但距離考試尚有二個多月之空檔，為維持家計，始
    利用營業小客車之方便應徵工作，其並無營業之行為，亦無冒名之故意云云。然
    查：
  (一)汽車駕駛人辦理執業登記前，應先參加講習，再接受職業相關法令及執業地之地
    理環境、道路狀況測驗。測驗成績以滿七十分為及格。汽車駕駛人參加講習及測
    驗及格，檢附執業事實證明文件於辦妥執業登記後，始發給執業登記證。汽車駕
    駛人應自測驗及格之日起六個月內辦妥執業登記，逾期者應重新參加講習及測驗
    。汽車駕駛人以從事營業小客車駕駛為業者，應於執業前向警察機關辦理執業登
    記，領有營業小客車駕駛人執業登記證（下稱執業登記證），始得執業，營業小
    客車執業駕駛人執業登記管理辦法第七條、第八條、第三條分別定有明文，其目
    的在藉由執業登記前講習講授國家觀念、交通法令、人際關係、肇事預防與處理
    、急救訓練等課程，培養其建立正確服務道德觀念，以提供乘客舒適、安全的服
    務，進而使本市計程車成為具高度技能的專精行業，對象及作業方式等，亦經臺
    北市政府警察局辦理汽車駕駛人執業登記前講習測驗計畫第二項、第三項、第十
    項規定甚詳，顯見執業登記證係有關營業小客車駕駛人駕駛能力之證明文件，首
    堪認定。
  (二)本件被移送人雖辯稱其僅係利用營業小客車之方便應徵工作，並無營業行為云云
    ，然查，被移送人所駕駛之牌照號碼ＢＺ—一四九號營業小客車，係正嘉交通有
    限公司所有，此有汽車行照影本在卷足稽，故被移送人顯係向正嘉交通有限公司
    租用或借用該營業小客車，衡諸社會一般常情及被移送人自承其家計困難等情，
    豈有駕駛向車行租借之計程車僅為應徵工作而無營業行為之可能？是被移送人前
    開辯詞已難採信。
  (三)又計程車駕駛人需將職業登記證依規定擺放於適當、明顯之位置，以使乘客明瞭
    駕駛人業經主管單位審核許可及其姓名，以保障交通、乘客之安全。本件被移送
    人於駕駛上開計程車時，如未依規定將職業登記證置於適當、明顯之處，必會引
    起乘客之質疑，而另一駕駛王春盛之職業登記證即放置於右前方之擋風玻璃前，
    被移送人對之應無不知之理，竟未將該職業登記證取下而於營業期間繼續放置該
    處，使乘客誤認其即為王春盛，其顯有冒用王春盛職業登記證之故意，被移送人
    空言辯稱其無冒用之故意云云，即難採信。
三、綜上所述，被移送人違反社會秩序維護法第六十六條第二款規定之事實即本院所
    據以裁罰之理由，甚為明確。原審依法科處被移送人罰鍰新台幣一萬四千元，核
    無不當，被移送人之抗告為無理由，應予駁回。
據上論斷，應依社會秩序維護法第五十八條、第九十二條，刑事訴訟法第四百十二條
，裁定如主文。
中      華      民      國      八十九      年      五    月      八    日
                                臺灣士林地方法院普通庭
                                    審判長法  官  林  清  吉
                                          法  官  彭  幸  鳴
                                          法  官  詹  朝  傑
右正本證明與原本無異。
本件不得抗告。
                                          書記官  胡  巧  雲
中      華      民      國      八十九      年      五    月      九    日


司法院資訊處製作；財團法人民間司法改革基金會備份。
